臺灣臺中地方法院刑事判決　　　　　　　　　　　　九十二年度訴字第二一八號
　　公　訴　人　臺灣臺中地方法院檢察署檢察官
　　被　　　告　甲○○
右列被告因違反毒品危害防制條例案件，經檢察官提起公訴（九十二年度毒偵字第一
四八二號、九十二年度毒偵字第二一五四號）及移請併案審理（臺灣臺中地方法院檢
察署九十二年度毒偵字第二九五四號），本院合議庭裁定由受命法官獨任進行簡式審
判程序，判決如左：
    主  文
甲○○連續施用第一級毒品，累犯，處有期徒刑壹年，扣案之海洛因壹包（量微無法
稱重，包裝重零點貳參公克）、含海洛因殘渣之注射針筒參支、含海洛因殘渣之塑膠
杓子壹支均沒收銷燬之；又連續施用第二級毒品，累犯，處有期徒刑陸月，扣案之安
非他命參包（共計毛重柒點貳公克）沒收銷燬之，玻璃吸食器壹支沒收。應執行有期
徒刑壹年肆月，扣案之海洛因壹包（量微無法稱重，包裝重零點貳參公克）、含海洛
因殘渣之注射針筒參支、含海洛因殘渣之塑膠杓子壹支、安非他命參包（共計毛重柒
點貳公克），均沒收銷燬之，玻璃吸食器壹支沒收。
    事  實
一、甲○○前因偽造文書案件，經最高法院於民國八十八年十一月四日判處有期徒刑
    六月確定；又因違反槍砲彈藥刀械管制條例案件，經最高法院於八十九年二月二
    日判處有期徒刑一年三月確定，前開二案嗣經定應執行刑為有期徒刑一年七月，
    經送監執行，於九十年八月六日因縮短刑期假釋，於九十一年三月十七日假釋期
    滿執行完畢。猶不知悔改，緣甲○○前因施用毒品案件，經送觀察、勒戒後，認
    無繼續施用毒品之傾向，由臺灣臺中地方法院檢察署檢察官於八十八年三月九日
    以八十八年度偵字第五八二四號為不起訴處分確定。其於五年內，復基於概括之
    犯意，自九十二年三月初起至九十二年七月七日止，在臺中縣烏日鄉○○路○段
    二八九號住處等地，以針筒注射之方式，連續施用第一級毒品海洛因多次；另以
    將安非他命置於玻璃吸食器內燒烤吸其煙霧之方式，連續施用第二級毒品安非他
    命多次。嗣為警於：(1)九十二年五月十三日二十三時三十分許，在臺中市○○路
    一五九巷口查獲，並在臺中市○○路一五九巷十五號三○三室甲○○租住處，扣
    得海洛因一包（量微無法稱重，包裝重○‧二三公克）、使用過而含海洛因殘渣
    之注射針筒二支、含海洛因殘渣之塑膠杓子一支及安非他命三包（合計毛重七‧
    二公克）、玻璃吸食器一支；(2)九十二年六月二十七日，在彰化縣警察局溪湖分
    局內採尿送驗查獲；(3)九十二年七月九日十四時許，在臺中市○區○○路三段一
    五七號查獲，並扣得使用過而含海洛因殘渣之注射針筒一支；嗣經依本院九十二
    年度毒聲字第一八一四號裁定送觀察、勒戒後，認有繼續施用毒品之傾向。
二、案經臺中市警察局移送及臺中市警察局第三分局報請臺灣臺中地方法院檢察署檢
    察官偵查起訴及經彰化縣警察局溪湖分局報請臺灣彰化地方法院檢察署呈請臺灣
    高等法院臺中分院檢察署檢察長令轉臺灣臺中地方法院檢察署檢察官移請併案審
    理。
    理  由
一、訊據被告甲○○對前開事實坦承不諱，且被告於上開(1)為警查獲時，經採集尿液
    送檢驗，結果呈嗎啡、安非他命及甲基安非他命陽性反應，有中山醫學大學附設
    醫院藥物濫用檢測中心確認結果報告一紙在卷可憑；於上開(2)為警查獲時，經採
    集尿液送檢驗，結果呈嗎啡陽性反應，有彰化縣衛生局煙毒尿液檢驗成績書一紙
    在卷為證；於上開(3)為警查獲時，經採集尿液送檢驗，結果呈嗎啡、甲基安非他
    命陽性反應，有中山醫學大學附設醫院藥物濫用檢測中心確認結果報告一紙在卷
    可佐。又扣案之白粉一包（量微無法稱重，包裝重○‧二三公克），確含有海洛
    因成分，此有法務部調查局鑑定通知書一紙在卷可憑，另並有使用過而含海洛因
    殘渣之注射針筒三支、含海洛因殘渣之塑膠杓子一支及安非他命三小包（毛重共
    七‧二公克）、玻璃吸食器一支扣案可稽，足徵被告之自白與事實相符。又被告
    前因施用毒品案件，經送觀察、勒戒後，認無繼續施用毒品之傾向，由臺灣臺中
    地方法院檢察署檢察官於八十八年三月九日以八十八年度偵字第五八二四號為不
    起訴處分確定；另被告於五年以內再犯施用第一、二級毒品海洛因、安非他命罪
    ，經本院以九十二年度毒聲字第一八一四號裁定送觀察、勒戒後，認有繼續施用
    毒品之傾向等情，有臺灣臺中地方法院檢察署刑案資料查註紀錄表、臺灣高等法
    院被告全國前案紀錄表、臺灣臺中看守所九十二年七月二十九日中所正衛字第０
    九二０００二六五二號函所附之有無繼續施用毒品傾向證明書各一份附卷可參。
    本件事證明確，被告犯行堪予認定。
二、核被告甲○○所為，係犯毒品危害防制條例第十條第一項施用第一級毒品罪、第
    十條第二項施用第二級毒品罪。被告因施用海洛因、安非他命毒品而持有海洛因
    、安非他命之低度行為，應為其施用之高度行為所吸收，均不另論罪。又被告所
    為多次施用海洛因及安非他命毒品行為，各皆時間緊接，所犯罪名相同，顯係基
    於概括犯意反覆為之，均為連續犯，爰各依刑法第五十六條之規定以一罪論，並
    加重其刑。臺灣臺中地方法院檢察署檢察官移請併案審理部分（九十二年度毒偵
    字第二九五四號），與本案檢察官起訴經本院認定成罪部分，有連續犯之裁判上
    一罪關係，本院自得併予審理。再被告前有如事實欄所載之前科，有臺灣臺中地
    方法院檢察署刑案資料查註紀錄表及臺灣高等法院被告全國前案紀錄表各一份在
    卷可憑，其受有期徒刑執行完畢後，於五年內，再犯有期徒刑以上之前開二罪，
    皆為累犯，均應依刑法第四十七條規定遞加重其刑。又被告所犯上開二罪，犯意
    各別，罪名互異，應予分論併罰。爰審酌被告前因施用毒品犯行，經觀察、勒戒
    後，猶故態復萌，再施用毒品海洛因、安非他命不輟，無視於毒品對於自身健康
    之戕害及國家對於杜絕毒品犯罪之禁令，惡性非輕，然被告犯後尚知悔悟，坦承
    犯行等一切情狀，分別量處如主文所示之刑，並定其應執行之刑。扣案之海洛因
    一包（量微無法稱重，包裝重○‧二三公克）、使用過而含海洛因殘渣之注射針
    筒三支（已無從與沾附之毒品析離）、含海洛因殘渣之塑膠杓子一支（已無從與
    沾附之毒品析離）及安非他命三包（合計毛重七‧二公克），均應依毒品危害防
    制條例第十八條第一項前段規定，宣告沒收銷燬之；扣案之玻璃吸食器一支為被
    告所有供其施用毒品之物，業經其供明在卷，應依刑法第三十八條第一項第二款
    之規定宣告沒收。
據上論斷，應依刑事訴訟法第二百七十三條之一第一項、第二百九十九條第一項前段
，毒品危害防制條例第十條第一項、第二項、第二十條第三項前段、第十八條第一項
前段，刑法第十一條前段、第五十六條、第四十七條、第五十一條第五款、第三十八
條第一項第二款，判決如主文。
中      華      民      國    九十三    年      一      月    六        日
                                臺灣臺中地方法院刑事第十庭
                                    法  官  蔡  建  興
右正本證明與原本無異。
如不服本判決，應於判決送達後十日內向本院提出上訴狀，上訴於臺灣高等法院臺中
分院( 須附繕本 )。
                                    書記官
中      華      民國    九十三    年      一      月    六        日
附錄所犯法條：
毒品危害防制條例
第十條第一項：施用第一級毒品者，處六月以上五年以下有期徒刑。
第十條第二項：施用第二級毒品者，處三年以下有期徒刑。
